zh-TW: 體育用品 > 室外休閒 > 單車 > 自行車服裝配件 > 自行車護膝: 自行車護胸與護背; 自行車護肘; 自行車護膝; 自行車護脛
pt-BR: Artigos esportivos > Atividades ao ar livre > Ciclismo > Acessórios e roupas para ciclismo > Acessórios de proteção para ciclismo: Protetores de peito e costas para bicicleta; Cotoveleiras para bicicleta; Joelheiras para bicicleta; Caneleiras para bicicleta
th: อุปกรณ์กีฬา > สันทนาการกลางแจ้ง > ปั่นจักรยาน > เสื้อผ้าและอุปกรณ์ขี่จักรยาน > สนับเข่าปั่นจักรยาน: อุปกรณ์ป้องกันหน้าอกและหลังสำหรับปั่นจักรยาน; สนับศอกสำหรับปั่นจักรยาน; สนับเข่าสำหรับปั่นจักรยาน; สนับแข้งสำหรับปั่นจักรยาน
hr-HR: Sportska oprema > Rekreacija na otvorenom > Biciklizam > Odjeća i dodaci za bicikliranje > Štitnici za bicikle: Štitnici za prsa i leđa za bicikl; Štitnici za laktove za bicikl; Štitnici za koljena za bicikl; Štitnici za potkoljenice za bicikl
tr: Spor Malzemeleri > Açık Hava Etkinlikleri > Bisiklet > Bisiklet Kıyafetleri ve Aksesuarları > Bisiklet Koruyucu Pedleri: Bisiklet göğüs ve sırt koruyucuları; Bisiklet dirseklikleri; Bisiklet dizlikleri; Bisiklet tekmelikleri
sl-SI: Športna oprema > Rekreacija na prostem > Kolesarjenje > Oblačila in dodatki za kolesarjenje > Kolesarski ščitniki: Kolesarski ščitniki za prsni koš in hrbet; Kolesarski ščitniki za komolce; Kolesarski ščitniki za kolena; Kolesarki ščitniki za goleni
ja: スポーツ用品 > 屋外レクリエーション > サイクリング > 自転車ウェア・小物 > 自転車用プロテクター: 自転車用チェスト・バックプロテクター; 自転車用エルボーパッド; 自転車用ニーパッド; 自転車用シンガード
nl: Sportartikelen > Buitenrecreatie > Fietsen > Fietskleding en -accessoires > Beschermpads voor fietssport: Borst- en rugbeschermers voor fietsen; Elleboogbeschermers voor fietsen; Kniebeschermers voor fietsen; Scheenbeschermers voor fietsen
es: Equipamiento deportivo > Actividades al aire libre > Ciclismo > Accesorios y complementos de ciclismo > Protecciones acolchadas para bicicletas: Protectores de pecho y espalda para bicicleta; Coderas para bicicleta; Rodilleras para bicicleta; Espinilleras para bicicleta
lt-LT: Sporto prekės > Poilsis lauke > Dviračių sportas > Apranga ir aksesuarai dviratininkams > Apsaugos dviratininkams: Dviračio krūtinės ir nugaros apsaugos; Dviračių alkūnių apsaugos; Dviračio kelio apsaugos; Dviračių blauzdų apsaugos
pl: Sprzęt sportowy > Rekreacja na świeżym powietrzu > Kolarstwo > Odzież i akcesoria dla rowerzystów > Ochraniacze rowerowe: Ochraniacze rowerowe na klatkę piersiową i plecy; Nałokietniki rowerowe; Nakolanniki rowerowe; Ochraniacze na golenie rowerowe
sv: Sportartiklar > Utomhusaktiviteter > Cykling > Cykelutrustning > Skyddsutrustning för cykling: Bröst- och ryggskydd för cykling; Armbågsskydd för cykling; Knäskydd för cykling; Benskydd för cykling
de: Sportartikel > Outdoor-Aktivitäten > Radfahren > Fahrradbekleidung & Zubehör > Fahrrad-Schutzpolster: Fahrrad-Brust- & Rückenprotektoren; Fahrrad-Ellbogenschoner; Fahrrad-Knieschoner; Fahrrad-Schienbeinschoner
cs: Sportovní potřeby > Outdoorové aktivity > Cyklistika > Cyklistické oblečení a příslušenství > Cyklistické chrániče: Chrániče hrudi a páteře na kolo; Chrániče loktů na kolo; Chrániče kolen na kolo; Chrániče holení na kolo
da: Sportsartikler > Friluftsliv > Cykling > Cykeludstyr > Beskyttelsesudstyr til cykling: Bryst- og rygbeskyttere til cykling; Albuebeskyttere til cykling; Knæbeskyttere til cykling; Skinnebensbeskyttere til cykling
zh-CN: 体育用品 > 户外休闲 > 自行车用品 > 骑行服装与配饰 > 自行车护具: 自行车护胸和护背; 自行车护肘; 自行车护膝; 自行车护腿板
ru: Спортивные товары > Активный отдых на открытом воздухе > Езда на велосипеде > Одежда, обувь и аксессуары для езды на велосипеде > Щитки для велосипедистов: Велосипедная защита груди и спины; Велосипедные налокотники; Велосипедные наколенники; Велосипедная защита голени
sk-SK: Športový tovar > Exteriérové rekreakčné športy > Bicyklovanie > Cyklistické oblečenie a doplnky > Cyklistické chrániče: Chrániče hrudníka a chrbta na bicykel; Cyklistické chrániče lakťov; Chrániče kolien na bicykel; Cyklistické chrániče holení
ko: 스포츠용품 > 야외 레크레이션 > 사이클링 > 사이클링 의류/액세서리 > 자전거 보호대: 자전거 가슴 및 등 보호대; 자전거 팔꿈치 보호대; 자전거 무릎 보호대; 자전거 정강이 보호대
ro-RO: Articole sportive > Recreere în aer liber > Ciclism > Îmbrăcăminte și accesorii pentru ciclism > Inserții de protecție pentru biciclete: Protecții de piept și spate pentru ciclism; Cotiere pentru ciclism; Genunchiere pentru ciclism; Apărători de tibie pentru ciclism
bg-BG: Спортни стоки > Спортни занимания на открито > Колоездене > Облекло и аксесоари за колоездене > Протектори за колоездене: Протектори за гърди и гръб за колоездене; Налакътници за колоездене; Наколенки за колоездене; Протектори за пищяли за колоездене
hu: Sportszerek > Szabadtéri kikapcsolódás > Kerékpározás > Kerékpáros ruházat és kiegészítők > Kerékpáros védőbetétek: Kerékpáros mell- és hátvédők; Kerékpáros könyökvédők; Kerékpáros térdvédők; Kerékpáros sípcsontvédők
it: Articoli sportivi > Ricreazione outdoor > Ciclismo > Abbigliamento e accessori da ciclismo > Cuscinetti protettivi per ciclisti: Protezioni per petto e schiena per bicicletta; Gomitiere per bicicletta; Ginocchiere per bicicletta; Parastinchi per bicicletta
nb: Sportsutstyr > Friluftsliv > Sykling > Sykkelklær og -tilbehør > Beskyttelsesputer for sykkel: Bryst- og ryggbeskyttere for sykkel; Albuebeskyttere for sykkel; Knebeskyttere for sykkel; Leggbeskyttere for sykkel
en: Sporting Goods > Outdoor Recreation > Cycling > Cycling Apparel & Accessories > Bicycle Protective Pads: Bicycle Chest & Back Protectors; Bicycle Elbow Pads; Bicycle Knee Pads; Bicycle Shin Guards
fi: Urheilutarvikkeet > Ulkoharrasteet > Pyöräily > Pyöräilyvaatteet ja -asusteet > Pyöräilysuojukset: Pyöräilijän rinta- ja selkäpanssarit; Pyöräilijän kyynärsuojat; Pyöräilijän polvisuojat; Pyöräilijän säärisuojat
fr: Équipements sportifs > Loisirs de plein air > Vélo > Équipement et accessoires de cyclisme > Protections du cycliste: Plastrons et protections dorsales de vélo; Coudières de vélo; Genouillères de vélo; Protège-tibias de vélo
pt-PT: Artigos de desporto > Atividades recreativas no exterior > Ciclismo > Acessórios e vestuário para ciclismo > Proteções para bicicleta: Protetores de peito e costas para bicicleta; Cotoveleiras para bicicleta; Joelheiras para bicicleta; Caneleiras para bicicleta
vi: Dụng cụ thể thao > Giải trí ngoài trời > Đạp xe > Trang phục đua xe đạp > Đệm bảo vệ xe đạp: Đồ bảo hộ ngực & lưng đạp xe; Bọc bảo vệ khuỷu tay đạp xe; Bọc bảo vệ đầu gối đạp xe; Bọc bảo vệ ống đồng đạp xe
el: Αθλητικά είδη > Υπαίθριες δραστηριότητες αναψυχής > Ποδηλασία > Ένδυση & αξεσουάρ ποδηλασίας > Προστατευτικά επιθέματα ποδηλάτου: Προστατευτικά στήθους & πλάτης ποδηλάτου; Επιαγκωνίδες ποδηλάτου; Επιγονατίδες ποδηλάτου; Επικαλαμίδες ποδηλάτου